【裁判字號】    95,交抗,520
【裁判日期】    950808
【裁判案由】    聲明異議
【裁判全文】
臺灣高等法院臺中分院刑事裁定         95年度交抗字第520號
抗  告  人
即受處分人  甲○○
上列抗告人因聲明異議案件，不服臺灣彰化地方法院中華民國95
年6月30日裁定（95年度交聲字第452號），提起抗告，本院裁定
如下：
    主    文
抗告駁回。
    理    由
一、原裁定意旨係以：「一、按汽車駕駛人，以危險方式駕駛汽
    車者，處新臺幣（下同）6,000元以上24,000元以下罰鍰，
    並吊扣該車輛牌照3個月，道路交通管理處罰條例第43條第1
    項第1款及同條第4項定有明文。二、聲明異議意旨略以：汽
    車駕駛人王丁輝固坦承於行經台中市○○路與大雅路口，有
    闖紅燈違規左轉之事實，惟否認有攔查未停、危險駕駛等其
    他違規情事，原處分機關僅憑舉發員警之指述，即遽認異議
    人應受吊扣車輛牌照之處分，實難令人信服，爰聲明異議云
    云。三、原處分機關即交通部公路總局台中區監理所彰化監
    理站以：車輛駕駛人王丁輝駕駛異議人甲○○所有之車牌號
    碼4469-HX自用一般小客車，於民國94年12月7日凌晨2時55
    分許，在台中市○○路、漢口路、青海路、河南路段，因『
    駕駛人以危險方式在道路上駕駛汽車』違規，為警掣單逕行
    舉發。原處分機關乃於95年5月10日，以車輛駕駛人王丁輝
    違反道路交通管理處罰條例第43條第1項規定，依同條第4項
    之規定，裁處異議人即車輛所有人甲○○吊扣汽車牌照3個
    月在案。四、訊據證人王丁輝固不否認其為本件違規行為車
    輛之實際駕駛人，惟堅詞否認有本案經舉發之違規情事，受
    處分人並以前詞置辯。經查：證人王丁輝駕駛異議人甲○○
    所有車牌號碼4469-HX自用一般小客車，於94年12月7日凌晨
    2時49分許，行經台中市○○路左轉漢口路時闖紅燈違規，
    執勤員警見狀遂鳴笛示意停車受檢，惟其拒絕攔停，並加速
    向前行駛，執勤員警尾隨其後，復見其行經漢口路、西屯路
    、太原路及青海路等路段，連續有闖紅燈、駛入對向車道等
    危險駕駛行為，嗣於青海路與河南路口攔住該違規車輛，惟
    其見狀立即倒車行駛約500公尺，見無路可退，復行加速向
    前行駛，意圖衝撞攔車員警並加速逃逸，業據臺中市警察局
    94年12月30日中市警秘字第0940090044號函說明在案，復有
    證人即掣單舉發警員魏夢賢因另案（即車牌號碼4469-HX自
    用一般小客車車主甲○○聲明異議案件）於本院95年3月6日
    調查時，以具結擔保其證言之真實性並在負擔偽證罪之心理
    處罰狀態下為相同之證述（見本院依職權調取之本院95年度
    交聲字第146號95年3月6日訊問筆錄第3頁）。再按證人魏夢
    賢乃為原處分機關所認定車輛駕駛人有前開違規行為之證人
    ，其並到庭在本院法官面前以言詞證述本件訴訟上之待證事
    實有前開違規事實，本院由其上開證詞已得有車輛駕駛人確
    有上開違規行為之心證，且於本件卷存證據資料內並無任何
    積極證據足以證明證人上開證詞係屬虛偽，亦無有足以令人
    顯信其證詞為不可採之品性證據或前科證據存在，本院自不
    得僅以證人為本件開單告發之警員而全盤抹煞其在訴訟上所
    具有之證人資格。是參酌前開情節，堪認車輛駕駛人確有上
    揭違規行為無訛。五、車輛駕駛人既於前揭時、地，有以危
    險方式在道路上駕駛汽車之違規，原處分機關依上開規定，
    裁處異議人吊扣車輛牌照，並無違誤；至吊扣之車輛號牌因
    屬汽車所有人所有，基於處罰及執行之可能性，仍應以汽車
    所有人為受罰對象，附此述明。是本件異議為無理由，應予
    駁回。」云云。
二、抗告意旨略以：抗告人僅於漢口路、大雅路口有違規情事，
    其後並無不當駕駛，抗告人於95年3月6日接受調查時亦加以
    說明，員警並無證據可資證明其所述說車輛係抗告人所駕駛
    ，為此提起抗告，請求撤銷原裁定等語。
三、經查原審基於上揭事證，就抗告人於原審提出之聲明異議意
    旨逐一審酌後，認原處分機關即交通部公路總局臺中區監理
    所彰化監理站以95年5月10日彰監四字第裁64-GC0000000號
    違反道路交通管理事件裁決書所為之處分並無不當，駁回抗
    告人之聲明異議，並詳予說明裁定之理由，並無違誤，抗告
    人雖以僅於漢口路、大雅路口有違規情事，並無其他違規情
    事為由提起抗告，然查車輛駕駛人王丁輝駕駛抗告人甲○○
    所有之車牌號碼4469-HX自用一般小客車，於民國94年12月7
    日凌晨2時55分許，在台中市○○路、漢口路、青海路、河
    南路段，因『駕駛人以危險方式在道路上駕駛汽車』違規，
    為警掣單逕行舉發，有臺中市警察局中市警交字第GC000000
    0號舉發違反道路交通管理事件通知單附卷可稽，抗告人違
    規之事實業經原審調查明確，抗告人抗告意旨仍執陳詞，指
    摘原裁定不當，為無理由，應予駁回。
四、據上論結，應依道路交通案件處理辦法第26條，刑事訴訟法
    第412條，裁定如主文。
中    華    民    國    95    年    8     月    8     日
               刑事第十一庭  審判長法  官  黃  梅  月
                                   法  官  林  欽  章
                                   法  官  黃  日  隆
上列正本證明與原本無異。
不得再抗告。
                                   書記官  陳  三  軫
中    華    民    國    95    年    8     月    11    日
                                                      Ｆ


司法院資訊處製作；財團法人民間司法改革基金會備份。
